臺灣臺北地方法院民事簡易判決
111年度北簡字第13188號
原      告  陳慶發  
被      告  趙志恆  


上列當事人間請求損害賠償事件，原告提起刑事附帶民事訴訟，
經本院刑事庭以111年度簡附民字第69號裁定移送前來，本院於
中華民國111年10月4日言詞辯論終結，判決如下：
    主      文
被告應給付原告新臺幣參萬參仟元，及自民國一百一十一年五月
三十一日起至清償日止，按週年利率百分之五計算之利息。
訴訟費用由被告負擔百分之十七，餘由原告負擔。
原告其餘之訴駁回。
本判決第一項得假執行。但被告以新臺幣參萬參仟元為原告預供
擔保，得免為假執行。
    事實及理由
一、本件被告經合法通知，未於言詞辯論期日到場，核無民事訴
    訟法第386條各款所列情事，爰依原告聲請，由其一造辯論
    而為判決，合先敘明。
二、原告主張：兩造素不相識，被告因認原告在其睡覺處持續排
    便1個多月而對原告心生不滿，被告於民國110年1月22日13
    時30分許，見原告又在臺北市○○區○○○路0段000號車道入口
    處對面路邊草叢上廁所，先徒手及腳踹原告使其倒地後，再
    持石塊丟擲原告，致原告受有頭部外傷、臉部、左側上肢、
    雙側下肢多處擦挫傷、左下側胸壁（近左側腰部）挫傷、右
    眉撕裂傷1公分等傷害，並因此支出醫療費新臺幣(下同)2,5
    00元，交通費500元，並請求精神慰撫金197,000元，合計20
    0,000元，爰依侵權行為法律關係起訴請求，並聲明：㈠被告
    應給付原告200,000元，及自起訴狀繕本送達翌日起至清償
    日止，按週年利率5%計算之利息。㈡願供擔保，請准宣告假
    執行。
三、被告經合法通知，未於言詞辯論期日到場，亦未提出書狀作
    何聲明陳述。
四、本院得心證之理由：
　㈠經查，原告前揭主張，已據其提出與其所述相符之臺灣臺北
    地方檢察署檢察官聲請簡易判決處刑書(見本院111年度簡附
    民字第69號卷第7-8頁，下稱附民卷)及西園醫療社團法人西
    園醫院(下稱西園醫院)診斷證明書、醫療費用收據為證(見
    本院卷第51-58頁)；又原告曾以同上事實，對被告提起傷害
    告訴，經本院刑事庭以111年度簡字第672號刑事判決判決被
    告犯傷害罪，處拘行30日，如易科罰金，以1,000元折算1日
    ，亦有該刑事判決可稽（見本院卷第11-13頁），復本院依
    職權調閱該刑事判決案卷審查屬實，堪認原告上開主張為真
    實，則被告應負侵權行為責任。
　㈡按因故意或過失不法侵害他人之權利者，負損害賠償責任；
    不法侵害他人之身體或健康者，對於被害人因此喪失或減少
    勞動能力，或增加生活上之需要時，應負損害賠償責任；不
    法侵害他人之身體、健康、名譽、自由、信用、隱私、貞操
    ，或不法侵害其他人格法益而情節重大者，被害人雖非財產
    上之損害，亦得請求賠償相當之金額，民法第184條第1項前
    段、第193條第1項、第195條第1項前段，分別定有明文。又
    按不法侵害他人之人格權，被害人受有非財產上損害，請求
    加害人賠償相當金額之慰撫金時，法院對於慰撫金之量定，
    應斟酌實際加害情形、所造成之影響、被害人痛苦之程度、
    兩造之身分地位、經濟情形及其他各種狀況，以核定相當之
    數額（最高法院47年台上字第1221號、51年台上字第223號
    判決要旨參照）。本件被告應對原告負賠償責任，已如前述
    ，茲就原告請求之各項損害賠償，審核如下：
　⒈醫療費部分：
　　原告主張支出醫療費2,500元，並提出西園醫院醫療費用收
    據為據（見本院卷第53-58頁），故原告請求賠償醫療費2,5
    00元，洵屬有據。　　
  ⒉交通費部分：
　　原告主張就醫及回診，支出交通費500元，而參原告確係請
    求前項6次就醫期間之計程車車資，另經試算原告住所至西
    園醫院之計程車資單趟約為80元，則原告主張支出交通費50
    0元，尚屬適當，故原告請求賠償交通費500元，亦洵屬有據
    。
　⒊精神慰撫金部分：
　　原告主張因本件事故而受有頭部外傷、臉部、左側上肢、雙
    側下肢多處擦挫傷、左下側胸壁（近左側腰部）挫傷、右眉
    撕裂傷1公分等傷害，有診斷證明書可查(見本院卷第51頁)
    ，請求賠償精神慰撫金197,000元，經查，原告主張因被告
    前揭行為，致其身體受有前揭傷害，受有精神上痛苦，應為
    社會生活一般人之正常感受，依民法第195條第1項前段規定
    ，原告自得請求被告賠償非財產上之損害。本院審酌被告加
    害程度、原告所受精神痛苦程度及本件損害發生原因等一切
    情狀，認原告請求賠償精神慰撫金197,000元尚屬過高，應
    以30,000元為適當。
　⒋從而，原告得請求賠償之金額為33,000元(計算式：2,500元＋
    500元＋30,000元＝33,000元)。　
　㈢末按遲延之債務，以支付金錢為標的者，債權人得請求依法
    定利率計算之遲延利息；應付利息之債務，其利率未經約定
    ，亦無法律可據者，週年利率為百分之五；給付無確定期限
    者，債務人於債權人得請求給付時，經其催告而未為給付，
    自受催告時起，負遲延責任。其經債權人起訴而送達訴狀，
    或依督促程序送達支付命令，或為其他相類之行為者，與催
    告有同一之效力，民法第233條第1項前段、第203條、第229
    條第2項分別有明文規定。本件原告之請求，核屬無確定期
    限之給付，自應經原告催告未為給付，被告始負遲延責任。
    準此，原告請求被告給付自起訴狀繕本送達翌日即111年5月
    31日（見附民卷第17頁）起至清償日止，按週年利率5%計算
    之利息，核無不合，併予准許。　
五、綜上所述，原告據以提起本訴，請求被告給付53,000元，及
    自起訴狀繕本送達翌日即111年5月31日起至清償日止，按週
    年利率5%計算之利息，為有理由，應予准許，逾此範圍之請
    求，為無理由，應予駁回。
六、本件原告勝訴部分係就民事訴訟法第427條訴訟適用簡易程
    序所為被告敗訴之判決，依同法第389條第1項第3款規定，
    應依職權宣告假執行，並依同法第392條第2項規定，依聲請
    宣告被告如預供擔保，得免為假執行。至原告敗訴部分，其
    假執行之聲請亦失所附麗，應併予駁回。　　
七、本件係刑事附帶民事訴訟，而由本院刑事庭移送民事庭者，
    依刑事訴訟法第504條第2項之規定，免納裁判費，且至本件
    言詞辯論終結時，亦未發生其他訴訟費用，故無從確定訴訟
    費用之數額。惟依法仍應依民事訴訟法第79條規定，諭知訴
    訟費用由兩造以比例負擔，以備將來如有訴訟費用發生時，
    得以確定其數額，併予敘明。
中　　華　　民　　國　　111 　年　　10　　月　　21　　日
                  臺北簡易庭  法　官  葉藍鸚
以上正本係照原本作成。
如不服本判決，應於判決送達後20日內向本庭提出上訴狀（須按
他造當事人之人數附繕本）。如委任律師提起上訴者，應一併繳
納上訴審裁判費。
中　　華　　民　　國　　111 　年　　10　　月　　21　　日
                              書記官  翁嘉偉